【裁判字號】    97,交聲,603
【裁判日期】    980831
【裁判案由】    聲明異議
【裁判全文】
臺灣臺南地方法院交通事件裁定     97年度交聲字第603號
移送機關    交通部公路總局嘉義區監理所臺南監理站
異議人即
受處分人    甲○○
上列受處分人因違反道路交通管理處罰條例案件，對於交通部公
路總局嘉義區監理所台南監理站民國97年6月5日所為之裁決處分
（處分案號：嘉監南字第裁74-S00000000號），聲明異議，本院
裁定如下：
    主  文
異議駁回。
    理  由
一、原處分意旨略以：異議人即受處分人甲○○（下稱異議人）
    駕駛牌照號碼4911-SW號自用一般小客貨車，於民國（下同
    ）97年4月21日18時55分許，行經台南市○○路○段420巷口
    東側時，因違反道路交通安全規則肇事致人死亡，經台南市
    警察局第三分局（下稱舉發單位）員警逕行製單舉發，嗣交
    通部公路總局嘉義區監理所台南監理站（下稱移送機關），
    以異議人之違規事實明確，乃依道路交通管理處罰條例第61
    條第1項第4款、第67條第3項（原裁決書漏載）之規定，裁
    處吊銷異議人駕駛執照，1年內禁考。
二、聲明異議意旨略以：異議人駕駛小客貨車行經肇事地點時，
    正常行駛並無違規，本件交通事故之發生係因被害人違規穿
    越道路，為此聲明異議，請求撤銷原處分等語。
三、汽車駕駛人，駕駛汽車有違反道路交通安全規則，因而肇事
    致人死亡者，吊銷其駕駛執照，並1年內禁考；道路交通管
    理處罰條例第61條第1項第4款、第67條3項分別定有明文。
四、經查：
  (一)異議人遭警舉發，於上開時、地，駕駛牌照號碼4911-SW號
    自用一般小客貨車，與第三人吳福相發生交通事故，因而有
    違反道路交通安全規則致人死亡之違規行為，有台南市警察
    局97年5月9日南市警交字第S00000000號舉發違反道路交通
    管理事件通知單1份附卷可參。
  (二)又本件交通事故經檢察官囑託台灣省車輛行車輛事故覆議鑑
    定委員會鑑定之結果認為：異議人夜間駕駛自小客貨車，未
    充分注意車前狀況，為肇事次因，有該會97年12月30日覆議
    字第0976204943號函1份附於臺灣臺南地方法院檢察署97年
    度相字第601號卷宗可參（見該卷宗第79頁至第81頁），且
    異議人亦因本件交通事故觸犯刑法第276條第1項之規定，遭
    臺灣臺南地方法院檢察署檢察官於98年7月29日以98年度偵
    字第665 0號起訴書予以起訴在案，目前正於本院審理中，
    異議人抗辯稱其就本件交通事故之發生，並無未注意車前狀
    況之過失，及被害人之死亡與之無關云云，尚屬無據。
五、至於本件第三人吳福相於夜間畫有分向限制線路段，違規穿
    越道路且未注意左右來車動態，雖為肇事主因，惟前述道路
    交通管理處罰條例第61條第1項第4款規範之目的，在處罰汽
    車駕駛人，駕駛汽車違反道路交通安全規則致他人死亡之行
    為，故祇以汽車駕駛人有違反道路交通安全規則之行為致他
    人死亡為原因已足，縱第三人吳福相於本件交通事故之發生
    ，雖亦有過失，仍不能解免異議人應負之違規行政責任，併
    此敘明。
六、綜上所述，異議人於上開時、地，與第三人吳福相發生交通
    事故，有違反道路交通安全規則，因而肇事致人死亡之違規
    行為，堪可認定。則移送機關據此並引用道路交通管理處罰
    條例第61條第1項第4款、第67條第3項等規定，裁處異議人
    吊銷駕駛執照、1年內禁考等處分，於法即無不當。從而，
    本件異議經核並無理由，自應予以駁回。
七、據上論斷，應依道路交通管理處罰條例第87條第2項、道路
    交通案件處理辦法第19條，裁定如主文。
中    華    民    國    98    年    8    月    31    日
                     交通法庭   法  官   陳淑勤
以上正本證明與原本無異。
如不服本裁定，應於送達後5日內，向本院提出抗告狀。
                                書記官   謝國欽
中    華    民    國    98    年    8    月    31    日


司法院資訊處製作；財團法人民間司法改革基金會備份。
